臺灣高等法院花蓮分院刑事判決　　　　　　九十一年度交上易字第二一號
　　上　訴　人　臺灣花蓮地方法院檢察署檢察官
　　被　　　告　甲○○
右列上訴人因被告過失致死案件，不服臺灣花蓮地方法院九十年度交易字第一三五號
中華民國九十一年四月二十五日第一審判決( 起訴案號：臺灣花蓮地方法院檢察署九
十年度偵字第二０二０號 )，提起上訴，本院判決如左：
    主  文
原判決撤銷。
甲○○因過失致人於死，處有期徒刑陸月，如易科罰金，以參佰元折算壹日。
    事  實
一甲○○於民國( 下同 )九十年六月二十九日十七時三十五分，駕駛車號ＨＱ－七九
  九五號（公訴人誤載為ＨＱ－四九七五號）自用小客車，沿花蓮縣吉安鄉○○路由
  南向北方向行駛，行經該路與吉昌一街、時速限制六十公里以下之無號誌交岔路口
  處時，本應注意車前狀況，隨時採取必要之安全措施，並遵守汽車行經無號誌之交
  岔路口時，應減速慢行之規定，以防止發生危險事故；而依當時天候晴、日間自然
  光線充足、路面乾燥、無缺陷、無障礙物、視距良好，又無不能注意之情形，竟疏
  於注意車前狀況及減速慢行，於距離八、九十公尺處即見毛方紅緞騎乘車號ＰＱＱ
  ─○九六號機車，沿吉昌一街由西向東方向行駛，卻僅鳴喇叭示警，未注意車前狀
  況、減速慢行，仍以時速八、九十公里之速度超速行駛，而毛方紅緞穿越幹線道亦
  疏未注意甲○○之來車，致兩車相撞，毛方紅緞則倒地負傷。甲○○於肇事後即以
  電話叫救護車及報警處理，並即向據報前往現場處理車禍事件之警員自首接受裁判
  。而毛方紅緞經送醫後，因頭部外傷導致心肺衰竭，經送醫後於九十年七月六日六
  時許不治死亡。
二案經花蓮縣警察局吉安分局移送臺灣花蓮地方法院檢察署檢察官偵查起訴。
    理  由
一訊據被告甲○○對於右揭時間、地點因駕車不慎而肇事等事實已坦承不諱，並有道
  路交通事故調查報告表、現場及兩車車損照片共七十八幀附卷足稽。而被害人毛方
  紅緞確係因本件車禍因頭部外傷導致心肺衰竭，傷重不治死亡，亦經檢察官督同檢
  驗員到場相驗屬實，製有驗斷書、相驗屍體證明書、勘驗筆錄各一份及相驗照片七
  幀在卷可稽。
二按汽車駕駛人駕駛汽車行經無號誌交岔路時，應減速慢行，作隨時停車之準備；又
  汽車行駛時，駕駛人應注意車前狀況並隨時採取必要之安全措施，道路交通安全規
  則第九十三條第一項第三款、第九十四條第三項分別定有明文。被告領有汽車駕駛
  執照，對於上開交通安全規定，當知之甚稔，其駕車自應注意上開規定，且依道路
  交通事故調查報告表之記載及現場照片所示，當時天候晴、日間自然光線充足、路
  面乾燥、無缺陷、無障礙物、視距良好，又無不能注意之情事，被告竟疏未注意應
  減速慢行，注意車前狀況，於距離被害人八、九十公尺處時，仍貿然高速行駛，以
  致閃避不及而兩車相撞，使被害人身亡，衡情顯有過失。本件車禍經送臺灣省花東
  區車輛行車事故鑑定委員會（下簡稱初議鑑定委員會）、臺灣省車輛行車事故覆議
  鑑定委員會（下簡稱覆議鑑定委員會）鑑定，亦同此認定，此有初議鑑定委員會九
  十年十二月五日花鑑字第九○○六○五號及所檢附鑑定意見書，覆議鑑定委員會九
  十一年三月五日府覆議字第九一○一五八號函在卷可參。雖被害人駕車行經無號誌
  交岔路口穿越幹線道未注意右側來車動態，亦有過失，但並未能因此免除被告之罪
  責。而被害人確因本件車禍死亡，已詳如前述，則被告之過失犯行與被害人之死亡
  間，顯有相當因果關係。本件事證明確，被告犯行洵堪認定，應予依法論科。
三核被告所為，係犯刑法第二百七十六條第一項之過失致人於死罪。經諸花蓮縣警
  察局吉安分局吉安派出所相驗案件初步調查報告表上有記載「Ａ車駕駛人（指被告
  ）立即撥打電話、救護車趕抵現場，速送慈濟醫院救護」等語，並載明發現人及報
  案人為被告；及道路交通事故調查報告表上亦記載報案人為被告。又被告案發後即
  坦承肇事，此有吉安派出所製作之偵訊筆錄一份附卷可稽，堪認被告符合刑法第六
  十二條對於未發覺之罪自首而受裁判之規定，故應予減輕其刑。原審予以論罪科刑
  ，固非無見，惟查：被告於案發後迄今，均未與被害人家屬達成和解，被告人家屬
  於本院一再指陳被告毫無誠意，原審未斟酌及此，而為緩刑之宣告，似有失當。檢
  察官之上訴意旨執此指摘原判決不當，為有理由，應予撤銷改判。爰審酌被告未注
  意駕車之安全並遵守交通規則，過失責任甚重，致被害人身亡，雖事後已申請強制
  責任保險金給付被害人家屬，然仍未能與被害人家屬達成民事和解，以彌補被害人
  家屬內心之傷痛及犯後坦承過失，被害人駕車亦有疏失等一切情狀，量處如主文第
  二項所示之刑，並諭知易科罰金之折算標準。
據上論結，應依刑事訴訟法第三百六十九條第一項前段、第三百六十四條、第二百九
十九條第一項前段，刑法第二百七十六條第一項、第六十二條前段、第四十一條第一
項前段，罰金罰鍰提高標準條例第一條前段、第二條，判決如主文。
本案經檢察官邱雲昌到庭執行職務。
中      華      民      國    九十一    年      八      月    十二      日
                                  審判長法官  吳  鴻  章
                                        法官  林  德  盛
                                        法官  黃  永  祥
右正本證明與原本無異。
本件不得上訴。
                                      書記官  吳  家  瑩
中      華      民      國    九十一    年      八      月    十二      日
附錄本判決論罪之法律條文：
刑法第二百七十六條：
因過失致人於死者，處二年以下有期徒刑、拘役或二千元以下罰金。
從事業務之人，因業務上之過失犯前項之罪者，處五年以下有期徒刑或拘役，得併科
三千元以下罰金。
